臺灣高等法院刑事判決
109年度上訴字第3563號
上  訴  人  
即  被  告  黃義棠



指定辯護人  林詩元律師（義務辯護律師）
上列上訴人即被告因違反毒品危害防制條例等案件，不服臺灣新
北地方法院109年度訴字第578號，中華民國109年8月28日第一審
判決（起訴案號：臺灣新北地方檢察署109年度偵字第14596號；
併辦案號：同署109年度偵字第21215、21216、21217、21218號
），提起上訴，本院判決如下：
    主  文
上訴駁回。
    事  實
一、甲○○知悉海洛因、甲基安非他命分別為毒品危害防制條例第
    2條第2項第1款、第2款規定之第一、二級毒品，不得持有、
    販賣，且明知甲基安非他命除係第二級毒品外，復為前行政
    院衛生署（現改制為衛生福利部）明令公告禁止製造、調劑
    、輸入、輸出、販賣或陳列之毒害藥品，而屬禁藥，不得任
    意轉讓，竟以其所持用搭配門號0000000000號之行動電話作
    為聯絡工具，分別為下列犯行：
  ㈠意圖營利，基於販賣第一級毒品海洛因之犯意，於如附表一
    所示之時間、地點，分別以附表一所示之交易方式及價格，
    販賣海洛因給陳照源，並向陳照源收取各該價金而從中牟利
    。
　㈡意圖營利，基於販賣第二級毒品甲基安非他命之犯意，於附
    表二所示之時間、地點，分別以附表二所示之交易方式及價
    格，販賣甲基安非他命給鄭霖駿、魏秋美，並向其等收取各
    該價金而從中牟利。
  ㈢基於轉讓禁藥甲基安非他命之犯意，於附表三所示之時間、
    地點，分別以附表三所示之方式，無償轉讓甲基安非他命給
    魏秋美、蔡宗祐。
二、嗣因警方對上開行動電話門號實施通訊監察，並於民國109
    年4月29日下午1時40分許，持原審法院所核發之搜索票，至
    甲○○位於新北市○○區○○街000巷0號之住處執行搜索，當場扣
    得如附表五編號1、2所示之物，始查獲上情。案經基隆市警
    察局刑事警察大隊移送臺灣新北地方檢察署檢察官偵查起訴
    及移送併案審理。　　
    理  由
壹、證據能力方面
一、按被告以外之人於審判外之言詞或書面陳述，除法律有規定
    者外，不得作為證據，刑事訴訟法第159條第1項固定有明文
    ；惟被告以外之人於審判外之陳述，雖不符同法第159條之1
    至第159條之4之規定，而經當事人於審判程序同意作為證據
    ，法院審酌該言詞陳述或書面陳述作成時之情況，認為適當
    者，亦得為證據，同法第159條之5第1項亦定有明文。經查
    ，本件判決所引用之被告以外之人於審判外之陳述，固均屬
    傳聞證據，惟上訴人即被告甲○○及其辯護人就前揭審判外陳
    述均表示同意具有證據能力（見本院卷第119至121頁）；而
    檢察官亦表示上開證據均有證據能力（同上卷頁）。本院審
    酌上開證據資料製作時之情況，尚查無違法不當及證明力明
    顯過低之瑕疵，亦認為以之作為證據應屬適當，爰逕依刑事
    訴訟法第159條之5第1項規定，認前揭證據資料均例外有證
    據能力。
二、本判決所引用之其餘文書證據及證物，並無證據證明係公務
    員違背法定程序所取得，亦無顯有不可信之情況，且經本院
    於審理期日合法調查，該等證據自得作為本案裁判之資料。
貳、實體方面
一、認定犯罪事實所憑證據及理由
　㈠查甲基安非他命（Methamphetamine）及安非他命（Amphetam
    ine）均屬安非他命類之中樞神經興奮劑，俱為毒品危害防
    制條例第2條第2項第2款所規定之第二級安非他命類毒品，
    且安非他命及甲基安非他命之俗名通常混用，而一般用語之
    習慣，亦未詳加區分安非他命與甲基安非他命。惟安非他命
    在國內取得不易，施用情形較少，目前國內緝獲之白色結晶
    或粉末狀安非他命毒品，其成分多為甲基安非他命，安非他
    命則較為少見，此經前行政院衛生署管制藥品管理局以93年
    11月2日管檢字第0930010499號函示在案，然大多數毒品接
    觸者及一般民眾對此二者未予精準區辨，致詞語表達上多習
    以「安非他命」兼稱之，佐以被告於上揭時、地為警所扣得
    如附表五編號4所示之白色透明結晶1包，經送鑑定結果，亦
    確係檢出甲基安非他命之成分（淨重0.548公克，驗餘淨重0
    .5478公克），有交通部民用航空局航空醫務中心109年5月1
    2日航藥鑑字第0000000號毒品鑑定書在卷可稽（見109年度
    偵字第21216號卷第99頁），即更見其明，因此本院認被告
    於警詢、偵查時所陳稱之「安非他命」，應均係「甲基安非
    他命」之誤，合先敘明。　　　
　㈡上揭犯罪事實，業據被告於警詢、偵訊、原審及本院審理時
    均坦承不諱（見109年度偵字第14596號卷〈下稱偵卷〉第16至
    22、381至387、423至425頁、原審聲羈卷第22頁、原審卷第
    48、115、151頁、本院卷第118、119、141至146頁），核與
    證人陳照源、鄭霖駿、魏秋美、蔡宗祐於偵查中所證述之情
    節大致相符（見偵卷第331至337、341至349、353至357、36
    3至365頁），並無明顯矛盾或不合常情之處，且有指認犯罪
    嫌疑人紀錄表、原審法院搜索票、基隆市警察局搜索扣押筆
    錄、扣押物品目錄表、現場暨扣案物品採證照片、原審法院
    通訊監察書暨附表、通訊監察譯文、員警蒐證照片等件在卷
    可稽（見偵卷第65至66、95至97、109至111、133至139、14
    3至148、151至163頁，並詳見如附表一至三「證據名稱及筆
    錄頁次」欄所示）及如附表五編號1、2所示之物扣案可憑。
    又如附表五編號1所示之白色粉末9包，經送法務部調查局鑑
    定結果，則均含海洛因成分（合計淨重4.36公克，合計驗餘
    淨重4.24公克），此有法務部調查局濫用藥物實驗室109年5
    月22日調科壹字第10923008450號鑑定書在卷為憑（見偵卷
    第417頁）。至就附表二編號1、2、5所示交易部分，證人鄭
    霖駿雖均稱係以新臺幣（下同）1千多元向被告購得甲基安
    非他命，惟確切金額究係若干，並無證據足供佐實，況被告
    就附表二編號5所示部分，於偵訊時明確供稱該次價格僅為1
    千元（見偵卷第387頁），則依事證有疑時應從有利被告之
    解釋原則，自僅能認定上開各次毒品交易金額皆為1千元，
    附此敘明。
  ㈢按販賣毒品係違法行為，非可公然為之，且毒品可任意分裝
    、增減份量、調整純度，其價格並隨時依交易雙方之關係、
    資力、需求量、對行情之認知、來源是否充裕、查緝是否嚴
    緊、購買者被查獲時供出來源之風險評估等因素而變動，既
    無公定價格，亦無法一概而論；因而販賣之利得，除經坦承
    犯行，或帳冊價量均臻明確外，委難察得實情。然衡以毒品
    價格昂貴且不易取得，其販賣行為涉及重罪，並為治安機關
    所嚴加查緝，若販賣毒品之人無利可圖，應無冒著被查獲之
    風險而平白攜帶毒品往返送交他人、自曝於險之理，故販賣
    毒品之人有從中賺取價差或量差而牟利之意圖及事實，應屬
    合理認定。從而對於有償之毒品交易，除別有事證足認係按
    同一價格轉讓、確未牟利者外，如僅以未確切查得販賣毒品
    賺取之價差或量差，即認定非法販賣之事證不足，將導致知
    過坦承之人面臨重罪，飾詞否認之人，反而僥倖得逞，將失
    情理之平（最高法院107年度台上字第140號判決意旨參照）
    。審以本件如附表一至二所示購毒者均係以價購之方式取得
    海洛因或甲基安非他命，並非無償取得，而被告與各該購毒
    者並非至親，亦無任何特殊情誼，此參諸被告與各該購毒者
    所述即明，則被告若無藉以牟利之情，自無單為因應渠等之
    毒品需求，冒險與之進行毒品交易之必要，是被告確有營利
    意圖，應屬灼然明甚。
  ㈣綜上所述，足徵確有本件犯罪事實，被告任意性之自白核與
    事實相符，自堪採信。是以本件事證已臻明確，被告之犯行
    應堪認定。
二、論罪之說明
  ㈠比較新舊法部分：
　  查被告為本件販賣第一、二級毒品犯行後，毒品危害防制條
    例業於109年1月15日修正公布，並於109年7月15日施行。按
    行為後法律有變更者，適用行為時之法律，但行為後之法律
    有利於行為人者，適用最有利於行為人之法律，刑法第2條
    第1項定有明文。本次毒品危害防制條例修正之比較新舊法
    ，應就罪刑暨與罪刑有關之法定加減原因等一切情形，綜其
    全部罪刑之結果而為比較。經查：
　⒈修正前毒品危害防制條例第4條第1項販賣第一級毒品罪之法
    定刑為「死刑或無期徒刑，處無期徒刑者，得併科新臺幣2
    千萬元以下罰金」，修正後之法定刑則為「死刑或無期徒刑
    ，處無期徒刑者，得併科新臺幣3千萬元以下罰金」，可見
    修正後該罪之法定刑已提高罰金上限之數額，故修正後該罪
    規定對被告並無較為有利。　　
　⒉修正前毒品危害防制條例第4條第2項販賣第二級毒品罪之法
    定刑為「無期徒刑或7年以上有期徒刑，得併科新臺幣1千萬
    元以下罰金」，修正後之法定刑則為「無期徒刑或10年以上
    有期徒刑，得併科新臺幣1千5百萬元以下罰金」，可見修正
    後該罪之法定刑已提高有期徒刑之刑度及罰金上限之數額，
    故修正後該罪規定對被告並無較為有利。
　⒊修正前毒品危害防制條例第17條第2項係規定犯同條例第4條
    至第8條之罪於偵查及審判中均自白者，減輕其刑，修正後
    則規定犯上開之罪於偵查及「歷次」審判中均自白者，始減
    輕其刑。亦即依修正後規定，被告須於偵查及「歷次」審判
    中均自白，始有該項減刑規定之適用，其中所謂歷次審判中
    自白，參諸立法理由之說明，係指歷次事實審審級，且於各
    該審級中，於法官宣示最後言詞辯論終結時，被告為自白之
    陳述而言，與修正前該項所規定之審判中自白，係指被告於
    審判中僅須有1次自白即有減刑之適用不同，可見修正後自
    白減刑規定已提高其成立要件，對被告並無較為有利。
　⒋經綜合全部罪刑而為比較結果，新法之規定非有利於被告，
    揆諸首揭說明，應依刑法第2條第1項前段，一體適用修正前
    毒品危害防制條例第4條第1項、第2項、第17條第2項規定。
　㈡查海洛因、甲基安非他命係屬毒品危害防制條例第2條第2項
    第1、2款所規定之第一、二級毒品。又甲基安非他命為安非
    他命類藥品，除係毒品危害防制條例第2條第2項第2 款所規
    定之第二級毒品外，亦經前行政院衛生署分別以68年7 月7
    日衛署藥字第221433號及69年12月8日衛署藥字第301124號
    公告列為不准登記藥品及禁止使用在案，復經該署於75年7
    月11日以衛署藥字第597627號重申公告禁止使用，迄未變更
    ，顯係經該署明令公告禁止製造、調劑、輸入、輸出、販賣
    或陳列之毒害藥品，依藥事法第22條第1項第1款規定，自同
    屬藥事法所規範之禁藥。行為人明知禁藥甲基安非他命而轉
    讓者，除成立毒品危害防制條例第8條第2項之轉讓第二級毒
    品罪外，亦構成藥事法第83條第1項之轉讓禁藥罪，屬於同
    一犯罪行為同時有2種法律可資處罰之法條競合關係，應依
    「重法優於輕法」、「後法優於前法」等法理，擇一處斷。
    而毒品危害防制條例第8條第2項之轉讓第二級毒品罪之法定
    本刑為「6月以上5年以下有期徒刑，得併科新臺幣70萬元以
    下罰金」，104年12月2日修正、同年月4日施行之藥事法第8
    3條第1項之轉讓禁藥罪之法定本刑為「7年以下有期徒刑，
    得併科新臺幣5千萬元以下罰金」，從而轉讓甲基安非他命
    之行為，若無毒品危害防制條例第8條第6項及第9條所定轉
    讓毒品達一定數量或成年人對未成年人犯轉讓毒品罪，應予
    加重其刑之情形者，藥事法第83條第1項之罪之法定本刑，
    顯重於毒品危害防制條例第8條第2項之罪之法定本刑，依重
    法優於輕法之法理，應優先適用藥事法第83條第1項之轉讓
    禁藥罪處斷。
　㈢被告之罪名：　
　　核被告所為如附表一所示販賣海洛因之犯行，均係犯修正前
    毒品危害防制條例第4條第1項之販賣第一級毒品罪（共8罪
    ）；其所為如附表二所示販賣甲基安非他命之犯行，均係犯
    修正前毒品危害防制條例第4條第2項之販賣第二級毒品罪（
    共5罪）；其所為如附表三所示轉讓甲基安非他命之犯行，
    則均係犯藥事法第83條第1項之轉讓禁藥罪（共3罪）。
　㈣法規競合：　
　⒈按所謂販賣行為，須有營利之意思，方足構成。刑罰法律所
    規定之販賣罪，類皆為⑴意圖營利而販入，⑵意圖營利而販入
    並賣出，⑶基於販入以外之其他原因而持有，嗣意圖營利而
    賣出等類型。從行為階段理論立場，意圖營利而販入，即為
    前述⑴、⑵販賣罪之著手，至於⑶之情形，則以另行起意販賣
    ，向外求售或供買方看貨或與之議價時，或其他實行犯意之
    行為者，為其罪之著手。而販賣行為之完成與否，胥賴標的
    物之是否交付作為既、未遂之標準。行為人持有毒品之目的
    ，既在於販賣，不論係出於原始持有之目的，抑或初非以營
    利之目的而持有，嗣變更犯意，意圖販賣繼續持有，均與意
    圖販賣而持有毒品罪之要件該當，且與販賣罪有法條競合之
    適用，並擇販賣罪處罰，該意圖販賣而持有僅不另論罪而已
    ，並非不處罰。此觀販賣、運輸、轉讓、施用毒品，其持有
    之低度行為均為販賣等高度行為所吸收，不另論罪，為實務
    上確信之見解，意圖販賣而持有毒品罪，基本行為仍係持有
    ，意圖販賣為加重要件，與販賣罪競合時，難認應排除上開
    法條競合之適用（最高法院101年度第10次刑事庭會議決議
    意旨參照）。是以被告意圖販賣而持有第一級毒品海洛因及
    第二級毒品甲基安非他命之低度行為，各為其販賣該第一、
    二級毒品之高度行為所吸收，均不另論罪。　　
　⒉至被告轉讓甲基安非他命前之持有行為與之後轉讓行為，為
    實質上一罪之階段行為，高度之轉讓行為既已依藥事法處斷
    ，依法律適用完整性之法理，其低度之持有行為自不得再行
    割裂適用毒品危害防制條例予以處罰。　　
　㈤數罪併罰：　
　　被告所犯上揭各罪（合計16罪），犯意各別、行為互殊，應
    予分論併罰。
　㈥刑之加重：　
　　依司法院釋字第775號解釋意旨，有關刑法第47條第1項累犯
    加重本刑之規定，尚不生違反憲法一行為不二罰原則之問題
    ，惟其不分情節，基於累犯者有其特別惡性及對刑罰反應力
    薄弱等立法理由，一律須加重最低本刑，於不符合刑法第59
    條所定要件之情形下，致生行為人所受之刑罰超過其所應負
    擔罪責之個案，其人身自由因此遭受過苛之侵害部分，對人
    民受憲法第8條保障之人身自由所為限制，不符憲法罪刑相
    當原則，牴觸憲法第23條比例原則。於此範圍內，在有關機
    關依該解釋意旨修正刑法第47條前，為避免發生上述罪刑不
    相當之情形，法院就該個案應依該解釋意旨，裁量是否加重
    最低本刑，不宜一律加重。本諸上揭解釋意旨，係指法院認
    為個案應量處最低法定刑為適當，又無法適用刑法第59條酌
    量減輕規定之情形，始應依本解釋意旨裁量不依累犯規定加
    重最低本刑。倘法院已就個案具體情節綜合觀察，審酌加重
    最低本刑後，認無有過苛情形，應認其裁量加重，並無違法
    可言（最高法院108年度台上字第2828號判決意旨參照）。
    經查，被告前有下列前案：①因違反槍砲彈藥刀械管制條例
    案件，經本院臺中分院以97年度重上更㈡字第127號判決判處
    有期徒刑1年6月，再經最高法院以98年度台上字第2649號判
    決駁回上訴確定；②因違反槍砲彈藥刀械管制條例案件，經
    原審法院以92年度訴字第2205號判決判處有期徒刑4月確定
    ；③因施用毒品案件，經原審法院以99年度訴緝字第19號判
    決判處有期徒刑7月確定；④因施用毒品案件，經臺灣桃園地
    方法院（下稱桃園地院）以99年度審訴字第546號判決判處
    有期徒刑8月確定；⑤因偽造文書案件，經桃園地院以99年度
    審簡字第178號判決判處有期徒刑3月確定；⑥因施用毒品案
    件，經桃園地院以99年度審訴字第765號判決判處有期徒刑7
    月、2月確定；⑦因違反槍砲彈藥刀械管制條例案件，經桃園
    地院以99年度訴字第977號判決判處有期徒刑3年4月確定。
    上開①、②案，嗣經本院臺中分院以98年度聲減字第133號裁
    定各減為有期徒刑9月、2月，並定應執行刑為有期徒刑10月
    確定；③至⑦案，則經桃園地院以100年度聲字第1689號裁定
    定應執行有期徒刑5年4月確定。上開應執行刑經入監接續執
    行後，於102年10月22日假釋出監，並於104年8月23日假釋
    期滿未經撤銷而以執行完畢論，此有本院被告前案紀錄表在
    卷可按。其受有期徒刑執行完畢，於5年以內故意再犯本件
    最重本刑為有期徒刑之罪，均為累犯。而其所犯販賣第一、
    二級毒品罪，本院已依毒品危害防制條例第17條第2項或刑
    法第59條等減刑規定，分別予以減輕其刑（詳見下述），依
    上揭解釋意旨及說明，即無裁量不依累犯規定加重其刑之餘
    地。況衡酌被告前已有諸多毒品前案紀錄，其竟仍無視法律
    禁制，再為本件各該毒品犯行，足徵其並未真正悛悔改過，
    刑罰反應力確屬薄弱，且以其本案係犯販賣毒品罪或轉讓禁
    藥罪之犯罪情節而論，至具惡性，自不宜量處最低法定刑，
    而應酌量加重其刑，延長矯正期間，將有助其之再社會化，
    亦符合憲法罪刑相當原則之要求，自應依刑法第47條第1項
    規定，均加重其刑（惟法定本刑為死刑及無期徒刑部分，依
    法均不得加重）。
　㈦刑之減輕：
　⒈按修正前毒品危害防制條例第17條第2項「犯第4條至第8條之
    罪於偵查及審判中均自白者，減輕其刑」之規定，係為鼓勵
    是類犯罪行為人自白、悔過，並期訴訟經濟、節約司法資源
    而設。此所謂「自白」，係指對自己之犯罪事實全部或主要
    部分為肯定供述之意（最高法院106年度台上字第2128號判
    決意旨參照）。查被告於偵查、原審及本院審理時，對於本
    件販賣第一、二級毒品之犯行均坦承不諱，應依修正前毒品
    危害防制條例第17條第2項規定，均減輕其刑。至被告所犯
    轉讓禁藥罪部分，因藥事法第83條第1項轉讓禁藥與毒品危
    害防制條例第8條第2項轉讓第二級毒品之法規競合關係，既
    擇一適用藥事法第83條第1項規定論處罪刑，則被告縱於偵
    查及審判中均自白轉讓禁藥之犯行，基於法律整體適用不得
    割裂原則，仍無另依毒品危害防制條例第17條第2項規定，
    減輕其刑之餘地（最高法院104年度第11次刑事庭會議決議
    意旨參照）。
　⒉次按刑法第59條規定之酌量減輕其刑，必須犯罪另有特殊之
    原因與環境，在客觀上足以引起一般同情，認為即使宣告法
    定最低度刑，猶嫌過重者，始有其適用。此所謂法定最低度
    刑，固然包括法定最低本刑；惟遇有其他法定減輕事由時，
    則係指適用其他法定減輕事由減輕其刑後之最低度刑而言。
    倘被告另有其他法定減輕事由，應先適用該法定減輕事由減
    輕其刑後，猶認其犯罪之情狀顯可憫恕，即使科以該減輕後
    之最低度刑仍嫌過重者，始得適用刑法第59條規定酌量減輕
    其刑（最高法院105年度台上字第2625號判決意旨參照）。
    查修正前販賣第一級毒品罪之法定刑為「死刑或無期徒刑；
    處無期徒刑者，得併科新臺幣2千萬元以下罰金」，然同為
    販賣第一級毒品之人，其原因動機不一，犯罪情節未必盡同
    ，或有大盤毒梟者，亦有中、小盤之分，甚或僅止於吸毒者
    友儕間為求互通有無之有償轉讓者亦有之，其販賣行為所造
    成危害社會之程度自屬有異，法律科處此類犯罪，所設之法
    定最低本刑卻同為「無期徒刑」（即使依毒品危害防制條例
    第17條第2項減輕其刑，依法仍應判處15年以上有期徒刑）
    ，不可謂不重。於此情形，倘依其情狀處以相當之有期徒刑
    ，即足以懲儆，並可達防衛社會之目的者，自非不可依客觀
    之犯行與主觀之惡性二者加以考量其情狀，是否有可憫恕之
    處，適用刑法第59條之規定酌量減輕其刑，期使個案裁判之
    量刑，能斟酌至當，符合比例原則。本件被告經查獲販賣第
    一級毒品海洛因之對象僅有陳照源1人，販賣次數雖達8次，
    但販賣數量均屬微量，販賣價格亦僅1千元至5百元不等，以
    其情節論，惡性尚非重大不赦，若以毒品危害防制條例第4
    條第1項所規定之法定本刑減輕後之最低度刑而科處15年以
    上有期徒刑，實屬情輕法重，在客觀上應足以引起一般之同
    情，尚有堪資憫恕之處，本院認依其情狀處以相當之有期徒
    刑，即足以懲儆，並可達防衛社會之目的，爰適用刑法第59
    條之規定，就被告販賣第一級毒品罪部分均酌量減輕其刑。
　㈧刑之加減的順序：
    被告所犯販賣第一級毒品罪部分，分別有上開累犯加重其刑
    及修正前毒品危害防制條例第17條第2項、刑法第59條減輕
    其刑之適用；被告所犯販賣第二級毒品罪部分，分別有上開
    累犯加重其刑及修正前毒品危害防制條例第17條第2項減輕
    其刑之適用，爰依刑法第71條第1項、第70條規定，應先加
    而後（遞）減之（惟其法定本刑為死刑、無期徒刑部分，依
    法均不得加重）。　　
　㈨其他無減刑規定適用之說明：
　⒈本件販賣第一、二級毒品罪部分，並無毒品危害防制條例第1
    7條第1項減刑規定之適用：
　　毒品危害防制條例第17條第1項規定：「犯第4條至第8條、
    第10條或第11條之罪，供出毒品來源，因而查獲其他正犯或
    共犯者，減輕或免除其刑」。所謂「供出毒品來源，因而查
    獲」，係指被告翔實供出毒品來源之具體事證，因而使有偵
    查（或調查）犯罪職權之公務員知悉而對之發動偵查（或調
    查），並因而查獲者而言。而其中所言「查獲」，除指查獲
    該其他正犯或共犯外，並兼及被告所指其毒品來源其事。經
    查，本件被告雖供稱其毒品來源為「林献桐（老鼠）」、「
    小琪」之人，然本件尚未因被告供述而查獲其毒品來源等情
    ，有臺灣新北地方檢察署109年6月24日新北檢德翔109偵145
    96字第1090063143號函及基隆市警察局109年6月22日基警刑
    大偵一字第1090005018號函、本院公務電話查詢紀錄表附卷
    可參（見原審卷第79、81頁、本院卷第133頁），即與毒品
    危害防制條例第17條第1項減刑規定不符，自無依該規定對
    被告減輕其刑之餘地。
　⒉本件販賣第二級毒品罪部分，並無刑法第59條減刑規定之適
    用：　
　　被告上訴意旨略以：被告販賣第二級毒品之對象僅有鄭霖駿
    及魏秋美2人，販賣數量為1至2公克不等，販賣金額則僅1千
    元至4千元不等，顯然仍屬友儕間之小量轉售，與大盤商危
    害社會情形不同，衡其犯罪情節，客觀上應足以引起一般之
    同情，而得認有情堪憫恕之處，原判決未依刑法第59條規定
    減輕其刑，於法有所未恰云云。惟查，本案就被告所犯販賣
    第二級毒品罪，業已適用修正前毒品危害防制條例第17條第
    2項規定減輕其刑，其刑度相較原本之法定刑，已減輕甚多
    ，要已無情輕法重之憾（即使併依累犯規定須加重其刑，但
    被告經先加後減後之最低度刑為逾有期徒刑3年6月即足當之
    ）。再者，衡以被告無視政府反毒政策及宣導，仍意圖營利
    而販賣第二級毒品甲基安非他命，於本案固僅經查獲販賣5
    次，販賣之對象僅2人，販賣之數量亦非至鉅，但對於甲基
    安非他命施用來源之提供仍大有助益，危害他人及社會、國
    家之法益，為害之鉅，當非個人一己之生命、身體法益所可
    比擬，復考量被告正值青壯，自應依循正軌獲取所需，尤不
    能以其僅為少量轉售、所獲金額非鉅等情，而作為合理化其
    行為之說詞，此與一般有相同經濟上之需求，但積極謀求改
    善，或至少安分守己者相較，顯無法引起一般人之同情或憫
    恕。況被告除本件販賣第二級毒品犯行外，其前已有諸多施
    用毒品罪之前科紀錄，此有本院被告前案紀錄表在卷可按，
    是被告自施用毒品之行為，繼而再為本件販賣第二級毒品犯
    行，其行為之違法程度逐次遞增，對法治之藐視亦甚昭彰，
    其無畏嚴刑之峻厲，為貪圖不法利益，鋌而走險販賣毒品供
    他人施用，自應為其行為負責。因此，綜觀其情節，實難認
    屬輕微，洵應嚴厲規範，誠無另有特殊之原因或堅強事由，
    而在客觀上足以引起一般同情之處，自無再依刑法第59條規
    定減輕其刑之餘地。是原判決因而就本件販賣第二級毒品罪
    部分，未依刑法第59條規定規定減輕其刑，並無不合，被告
    上訴意旨徒執前詞，指摘原判決此部分有所不當云云，自無
    足取。
　㈩至臺灣新北地方檢察署檢察官復就被告所犯如附表一、二及
    附表三編號3所示犯行移送併案審理（案號：109年度偵字第
    21215、21216、21217、21218號），然該等部分原即本件起
    訴之範疇，依法本在審理範圍內，併此敘明　
三、上訴駁回之理由
  ㈠原審經詳細調查後，本於相同見解，以被告犯罪之事證明確
    ，並就販賣第一級毒品罪部分，依刑法第47條第1項累犯規
    定加重其刑，再依修正前毒品危害防制條例第17條第2項、
    刑法第59條遞減其刑；就販賣第二級毒品罪部分，依刑法第
    47條第1項累犯規定加重其刑，再依修正前毒品危害防制條
    例第17條第2項減輕其刑（以上法定本刑為死刑、無期徒刑
    部分，依法均不加重），因而適用修正前毒品危害防制條例
    第4條第1項、第2項、第17條第2項、藥事法第83條第1項、
    刑法第11條、第2條第1項前段、第47條第1項、第59條、第5
    1條第5款之規定，並審酌被告正值壯年，不思以正當途徑合
    法掙取金錢，明知毒品之施用具有生理成癮性及心理依賴性
    ，不僅殘害施用者自身健康，導致精神障礙、性格異常，甚
    至造成生命危險，且因施用毒品而散盡家財、連累家人，或
    為購買毒品鋌而走險者，更不可勝計，竟為謀其個人私利，
    而為本案販賣毒品及轉讓禁藥犯行，均使毒品、禁藥危害範
    圍更加擴大，所為均屬不該，惟念其犯後尚知坦承犯行，並
    供出毒品上游供檢警查緝（惟尚未查獲），態度不差，再考
    量被告販賣毒品之次數、數量、價格，並參酌其犯罪之動機
    、目的、手段，暨其智識程度、家庭經濟生活狀況等一切情
    狀，酌情分別量處如附表四所示之宣告刑，定其應執行有期
    徒刑14年；且說明：①按以營利為目的販入毒品，經多次販
    賣後，持有剩餘毒品被查獲，其各次販賣毒品行為，固應併
    合處罰。惟該持有剩餘毒品之低度行為，應僅為最後一次販
    賣毒品之高度行為所吸收，不另論罪。則就該查獲之剩餘毒
    品，祇能於最後一次之販賣毒品罪宣告沒收銷燬，不得於各
    次販賣毒品罪均宣告沒收銷燬（最高法院97年度台上字第40
    68、3618號判決意旨參照）。扣案如附表五編號1所示海洛
    因9包，為被告所有、供其犯本件販賣第一級毒品罪所剩之
    物，此據其供承在卷（見原審卷第151頁），暨各該毒品無
    法析離之包裝袋，均應依毒品危害防制條例第18條第1項前
    段之規定，在被告所為如附表一編號8所示最後一次販賣第
    一級毒品罪名項下，宣告沒收銷燬之。②扣案如附表五編號2
    所示行動電話1支，係被告所有且用以聯繫本案販賣毒品及
    轉讓禁藥事宜，業經被告於原審審理時所自承（見原審卷第
    150至151頁），並有前述通訊監察譯文存卷可查，核屬供其
    犯販賣第一、二級毒品罪及轉讓禁藥罪所用之物，自應各依
    毒品危害防制條例第19條第1項及刑法第38條第2項規定，分
    別在其所犯販賣第一、二級毒品罪及轉讓禁藥罪之項下宣告
    沒收。③被告就附表一、二所示各次販賣第一、二級毒品所
    得價金，雖均未扣案，仍皆應依刑法第38條之1第1項前段、
    第3項規定，諭知沒收，並於全部或一部不能沒收或不宜執
    行沒收時，追徵其價額。④至警方另扣得如附表五編號3至9
    所示之物，雖係被告所有，然與本件販賣毒品、轉讓禁藥案
    件無關，而係供其施用毒品所用，亦經其供述在卷（見偵卷
    第15頁、原審卷第151頁），此外，檢察官復未舉證證明上
    開扣案物與本案有何關連，爰均不予宣告沒收等旨。經核原
    審認定事實及適用法律均無不合，量刑及沒收亦屬妥適。至
    原判決就本件依累犯規定加重其刑之說明雖稍嫌簡略，且就
    毒品危害防制條例第17條第2項規定，雖疏未一併比較新舊
    法，然因結論並無不同，對於判決結果並不生影響，是原判
    決固有上揭微疵，仍得予以維持，併此敘明。　
　㈡被告上訴意旨復以：被告業已坦承全部犯行，原判決量刑仍
    屬過重，爰請從輕量刑云云。然按量刑係法院就繫屬個案犯
    罪之整體評價，為事實審法院得依職權自由裁量之事項，故
    量刑判斷當否之準據，應就判決之整體觀察為綜合考量，不
    可摭拾其中片段，遽予評斷，苟已以行為人之責任為基礎，
    並斟酌刑法第57條各款所列情狀，在法定刑度內，酌量科刑
    ，無偏執一端，致明顯失出失入情形，即不得任意指摘為違
    法（最高法院108年度台上字第2294號判決意旨參照）。本
    院審酌原審就被告之犯罪情節及科刑部分之量刑基礎，已於
    原判決理由欄內具體說明，業見前述，顯已斟酌刑法第57條
    各款事由而為刑之量定，係以行為人責任為基礎，兼顧對被
    告有利與不利之科刑資料，既未逾越法定範圍，亦無違背公
    平正義之精神，客觀上不生量刑畸重或有所失入之裁量權濫
    用，核與罪刑相當原則無悖，自不得再任意指摘或摭拾其中
    之片段而指稱原判決量刑有所不當或違法。縱仍與被告主觀
    上之期待有所落差，仍難遽指原審量刑有何違誤。因此，被
    告上訴意旨徒執前詞，指摘原審量刑過重云云，亦無足取。
    　　
  ㈢綜上所述，被告徒以前揭各詞，上訴指摘原審就販賣第二級
    毒品罪部分未依刑法第59條減輕其刑有所不當，並指摘原審
    量刑過重云云，然其上訴所指俱非可採，均如前述，是以其
    上訴為無理由，應予駁回。
據上論斷，應依刑事訴訟法第368條，判決如主文。
本案經檢察官陳香君提起公訴及移送併案審理，被告提起上訴後
，由檢察官邱美育到庭執行職務。
中　　華　　民　　國　　109 　年　　11　　月　　24　　日
　　　　　　　　　刑事第十五庭  審判長法　官  劉興浪
　　　　　　　　　　　　　　　　　    法　官  古瑞君
　　　　　　　　　　　　　　　　　    法　官  陳信旗
以上正本證明與原本無異。
如不服本判決，應於收受送達後20日內向本院提出上訴書狀，其
未敘述上訴之理由者並得於提起上訴後20日內向本院補提理由書
（均須按他造當事人之人數附繕本）「切勿逕送上級法院」。
                                      書記官  董佳貞
中　　華　　民　　國　　109 　年　　11　　月　　24　　日

附表一       編號  交易時間  交易地點  交易對象暨其使用門號 交易方式  通話或傳訊時間       證據名稱及筆錄頁次  1( 即起訴書附表一編號1) 109年2月18日上午8時59分許後未久之某時 新北市○○區○○路0段某豆漿店前 陳照源 00-00000000 00-00000000 甲○○以1千元之價格販賣海洛因0.2 公克予陳照源 109年2月18日上午8時17分至8時59分許 （一）證人陳照源於警詢、偵訊時之證述（偵14596卷第58、341至343頁） （二）原審法院通訊監察書暨附表（偵14596卷第197至198頁） （三）通訊監察譯文（偵14596卷第25頁） 2( 即起訴書附表一編號2) 109年2月23日晚間11時5分許前半小時 新北市樹林區水源路附近 陳照源 0000000000 甲○○以1千元之價格販賣海洛因0.2 公克予陳照源 109年2月23日晚間11時5分許（陳照源去電抱怨甲○○所交付毒品之品質） （一）證人陳照源於警詢、偵訊時之證述（偵14596卷第58至59、343頁） （二）原審法院通訊監察書暨附表（偵14596卷第197至198頁） （三）通訊監察譯文（偵14596卷第25至26頁） 3( 即起訴書附表一編號3) 109年3月9日晚間8時3分許後未久之某時 新北市樹林區水源路、忠孝街附近某公園內 陳照源 0000000000 甲○○以1千元之價格販賣海洛因0.2公克予陳照源 109年3月9日下午1時13分至同日晚間8時3分許 （一）證人陳照源於偵訊時之證述偵14596卷第343頁） （二）原審法院通訊監察書暨附表（偵14596卷第197至198頁） （三）通訊監察譯文（偵14596卷第26頁） 4( 即起訴書附表一編號4) 109年3月14日下午2時18分許後未久之某時 新北市樹林區水源路上某公園內 陳照源 0000000000 甲○○以1千元之價格販賣海洛因0.2公克予陳照源 109年3月14日下午1時47分至2時18分許 （一）證人陳照源於警詢、偵訊時之證述（偵14596卷第59、343至345頁） （二）原審法院通訊監察書暨附表（偵14596卷第197至198頁） （三）通訊監察譯文（偵14596卷第27頁） 5( 即起訴書附表一編號5) 109年3月24日下午4時44分許後未久之某時 新北市○○區○○街00號全家便利商店前 陳照源 0000000000 甲○○以1千元之價格販賣海洛因0.2公克予陳照源 109年3月24日下午4時8分至44分許 （一）證人陳照源於警詢、偵訊時之證述（偵14596卷第59至60、345頁） （二）證人謝順平於警詢、偵訊時之證述（偵21218卷第181至182頁，偵14596卷第371至372頁） （三）交易過程現場蒐證照片（偵21218卷第189至195頁） （四）原審法院通訊監察書暨附表（偵14596卷第199至200頁） （五）通訊監察譯文（偵14596卷第28至29頁） 6( 即起訴書附表一編號6) 109年3月25日下午5時35分許後未久之某時 新北市○○區○○街00號全家便利商店前 陳照源 0000000000 甲○○以5百元之價格販賣不詳數量之海洛因予陳照源 109年3月25日下午5時35分許 （一）證人陳照源於偵訊時之證述（偵14596卷第345至347頁） （二）證人謝順平於警詢、偵訊時之證述（偵21218卷第182頁，偵14596卷第371至372頁） （三）交易過程現場蒐證照片（偵21218卷第197至199頁） （四）原審法院通訊監察書暨附表（偵14596卷第199至200頁） （五）通訊監察譯文（偵14596卷第29頁） 7( 即起訴書附表一編號7) 109年4月3日中午12時59分許後未久之某時 新北市樹林區水源路附近 陳照源 0000000000 甲○○以1千元之價格販賣不詳數量之海洛因予陳照源 109年4月3日中午12時26分至12時59分許 （一）證人陳照源於偵訊時之證述（偵14596卷第347頁） （二）原審法院通訊監察書暨附表（偵14596卷第199至200頁） （三）通訊監察譯文（偵14596卷第31頁） 8( 即起訴書附表一編號8) 109年4月5日上午8時19分許後未久之某時 新北市樹林區水源路附近 陳照源 0000000000 甲○○以1千元之價格販賣不詳數量之海洛因予陳照源 109年4月5日上午7時46分至8時19分許 （一）證人陳照源於偵訊時之證述（偵14596卷第347頁） （二）原審法院通訊監察書暨附表（偵14596卷第199至200頁） （三）通訊監察譯文（偵14596卷第31頁） 

附表二       編號  交易時間  交易地點  交易對象暨其使用門號 交易方式  通話或傳訊時間     證據名稱及筆錄頁次  1( 即起訴書附表一編號11) 108年11月11日下午2時1分許後未久之某時 新北市○○區○○街鄭霖駿友人住處附近停車場 鄭霖駿 0000000000 甲○○以1千元之價格販賣甲基安非他命1公克予鄭霖駿 108年11月11日中午12時21分至下午2時1分許 （一）證人鄭霖駿於偵訊時之證述（偵14596卷第355頁） （二）原審法院通訊監察書暨附表（偵14596卷第189至190頁） （三）通訊監察譯文（偵14596卷第37頁） 2( 即起訴書附表一編號12) 108年11月12日晚間11時許 新北市○○區○○路0段00巷00弄0○0號鄭霖駿住處樓下 鄭霖駿 0000000000 甲○○以1千元之價格販賣甲基安非他命1公克予鄭霖駿 108年11月12日晚間9時21分至10時26分許 （一）證人鄭霖駿於警詢、偵訊時之證述（偵14596卷第105至106、355頁） （二）原審法院通訊監察書暨附表（偵14596卷第189至190頁） （三）通訊監察譯文（偵14596卷第39頁） 3( 即起訴書附表一編號9) 108年11月18日上午7時32分許後未久之某時 新北市○○區○○街00巷0○0號魏秋美住處 魏秋美 0000000000 甲○○以4千元之價格販賣甲基安非他命2公克予魏秋美 108年11月18日上午7時15分至7時32分許 （一）證人魏秋美於警詢、偵訊時之證述（偵14596卷第84、333頁） （二）原審法院通訊監察書暨附表（偵14596卷第189至190頁） （三）通訊監察譯文（偵14596卷第33頁） 4( 即起訴書附表一編號10) 108年12月2日晚間8時26分許後未久之某時 新北市○○區○○街00巷0○0號魏秋美住處 魏秋美 0000000000 甲○○以2千元之價格販賣甲基安非他命1公克予魏秋美 108年12月2日晚間8時26分許 （一）證人魏秋美於警詢、偵訊時之證述（偵14596卷第86、335頁） （二）原審法院通訊監察書暨附表（偵14596卷第191至192頁） （三）通訊監察譯文（偵14596卷第35頁） 5( 即起訴書附表一編號13) 109 年1月13日凌晨1時36分許後未久之某時 新北市○○區○○路0段00巷00弄0○0號鄭霖駿住處樓下 鄭霖駿 0000000000 0000000000 甲○○以1千元之價格販賣甲基安非他命1公克予鄭霖駿  109年1月12日晚間11時37分至翌（13）日凌晨1時36分許 （一）證人鄭霖駿於警詢、偵訊時之證述（偵14596卷第106至107、355至357頁） （二）原審法院通訊監察書暨附表（偵14596卷第193至194頁） （三）通訊監察譯文（偵14596卷第41至43頁） 

附表三      編號  轉讓時間  轉讓地點  轉讓對象暨其使用門號     轉讓方式         證據名稱及筆錄頁次  1( 即起訴書附表二編號2) 108年11月26日下午3時56分許後某時 新北市○○區○○街00巷0○0號魏秋美住處 魏秋美 0000000000 甲○○無償提供不詳數量之甲基安非他命予魏秋美施用 （一）證人魏秋美於警詢、偵訊時之證述（偵14596卷第85、333頁） （二）原審法院通訊監察書暨附表（偵14596卷第191至192頁） （三）通訊監察譯文（偵14596卷第34頁） 2( 即起訴書附表二編號3） 109年1月12日下午2時58分許後未久之某時 新北市○○區○○街00巷0 ○0 號魏秋美住處 魏秋美 0000000000 甲○○無償提供不詳數量之甲基安非他命予魏秋美施用 （一）證人魏秋美於偵訊時之證述（偵14596卷第335頁） （二）原審法院通訊監察書暨附表（偵14596卷第193至194頁） （三）通訊監察譯文（偵14596卷第36頁） 3(即起訴書附表二編號1） 109年4月27日下午6時許 新北市○○區○○街000 巷0 號蔡宗祐住處 蔡宗祐 甲○○無償提供甲基安非他命0.1 公克予蔡宗祐施用 （一）證人蔡宗祐於警詢、偵訊時之證述（偵14596卷第124至125、364至365頁） 

附表四   編號 原判決主文   備註  1 甲○○販賣第一級毒品，累犯，處有期徒刑柒年捌月。扣案如附表五編號二所示之物沒收；未扣案犯罪所得新臺幣壹仟元沒收，於全部或一部不能沒收或不宜執行沒收時，追徵其價額。 即附表一編號1所示犯行   2 甲○○販賣第一級毒品，累犯，處有期徒刑柒年捌月。扣案如附表五編號二所示之物沒收；未扣案犯罪所得新臺幣壹仟元沒收，於全部或一部不能沒收或不宜執行沒收時，追徵其價額。 即附表一編號2所示犯行   3 甲○○販賣第一級毒品，累犯，處有期徒刑柒年捌月。扣案如附表五編號二所示之物沒收；未扣案犯罪所得新臺幣壹仟元沒收，於全部或一部不能沒收或不宜執行沒收時，追徵其價額。 即附表一編號3所示犯行   4 甲○○販賣第一級毒品，累犯，處有期徒刑柒年捌月。扣案如附表五編號二所示之物沒收；未扣案犯罪所得新臺幣壹仟元沒收，於全部或一部不能沒收或不宜執行沒收時，追徵其價額。 即附表一編號4所示犯行   5 甲○○販賣第一級毒品，累犯，處有期徒刑柒年捌月。扣案如附表五編號二所示之物沒收；未扣案犯罪所得新臺幣壹仟元沒收，於全部或一部不能沒收或不宜執行沒收時，追徵其價額。 即附表一編號5所示犯行   6 甲○○販賣第一級毒品，累犯，處有期徒刑柒年柒月。扣案如附表五編號二所示之物沒收；未扣案犯罪所得新臺幣伍佰元沒收，於全部或一部不能沒收或不宜執行沒收時，追徵其價額。 即附表一編號6所示犯行   7 甲○○販賣第一級毒品，累犯，處有期徒刑柒年捌月。扣案如附表五編號二所示之物沒收；未扣案犯罪所得新臺幣壹仟元沒收，於全部或一部不能沒收或不宜執行沒收時，追徵其價額。 即附表一編號7所示犯行   8 甲○○販賣第一級毒品，累犯，處有期徒刑柒年捌月。扣案如附表五編號一所示之物沒收銷燬之；扣案如附表五編號二所示之物沒收；未扣案犯罪所得新臺幣壹仟元沒收，於全部或一部不能沒收或不宜執行沒收時，追徵其價額。 即附表一編號8所示犯行  9 甲○○販賣第二級毒品，累犯，處有期徒刑參年柒月。扣案如附表五編號二所示之物沒收；未扣案犯罪所得新臺幣壹仟元沒收，於全部或一部不能沒收或不宜執行沒收時，追徵其價額。 即附表二編號1所示犯行   10 甲○○販賣第二級毒品，累犯，處有期徒刑參年柒月。扣案如附表五編號二所示之物沒收；未扣案犯罪所得新臺幣壹仟元沒收，於全部或一部不能沒收或不宜執行沒收時，追徵其價額。 即附表二編號2所示犯行   11 甲○○販賣第二級毒品，累犯，處有期徒刑參年玖月。扣案如附表五編號二所示之物沒收；未扣案犯罪所得新臺幣肆仟元沒收，於全部或一部不能沒收或不宜執行沒收時，追徵其價額。 即附表二編號3所示犯行   12 甲○○販賣第二級毒品，累犯，處有期徒刑參年捌月。扣案如附表五編號二所示之物沒收；未扣案犯罪所得新臺幣貳仟元沒收，於全部或一部不能沒收或不宜執行沒收時，追徵其價額。 即附表二編號4所示犯行   13 甲○○販賣第二級毒品，累犯，處有期徒刑參年柒月。扣案如附表五編號二所示之物沒收；未扣案犯罪所得新臺幣壹仟元沒收，於全部或一部不能沒收或不宜執行沒收時，追徵其價額。 即附表二編號5所示犯行   14 甲○○犯藥事法第八十三條第一項之轉讓禁藥罪，累犯，處有期徒刑柒月。扣案如附表五編號二所示之物沒收。 即附表三編號1所示犯行  15 甲○○犯藥事法第八十三條第一項之轉讓禁藥罪，累犯，處有期徒刑柒月。扣案如附表五編號二所示之物沒收。 即附表三編號2所示犯行  16 甲○○犯藥事法第八十三條第一項之轉讓禁藥罪，累犯，處有期徒刑柒月。扣案如附表五編號二所示之物沒收。 即附表三編號3所示犯行 

附表五   編號       扣案物品名稱       備      註  1 海洛因9包（白色粉末，含外包裝袋9個，合計驗前淨重4.36公克，合計驗餘淨重4.24公克） 法務部調查局濫用藥物實驗室109年5月22日調科壹字第10923008450號鑑定書  2  OPPO廠牌行動電話1支（含門號0000000000號SIM卡1張）   3 摻有海洛因香菸1支 交通部民用航空局航空醫務中心109年5月18日航藥鑑字第0000000號毒品鑑定書  4 甲基安非他命1包（白色透明結晶） 交通部民用航空局航空醫務中心109年5月12日航藥鑑字第0000000號毒品鑑定書  5 門號0000000000號SIM卡1張 置於編號2所示行動電話內  6 米黃色粉末2包 未含法定毒品成分（參法務部調查局濫用藥物實驗室109年5月22日調科壹字第10923008450號鑑定書）  7 甲基安非他命吸食器1組   8 電子磅秤1台   9 毒品分裝袋1批  

附錄本案論罪科刑法條全文：
修正前毒品危害防制條例第4條
    製造、運輸、販賣第一級毒品者，處死刑或無期徒刑；處無
    期徒刑者，得併科新臺幣二千萬元以下罰金。
　　製造、運輸、販賣第二級毒品者，處無期徒刑或七年以上有
    期徒刑，得併科新臺幣一千萬元以下罰金。
　　製造、運輸、販賣第三級毒品者，處七年以上有期徒刑，得
    併科新臺幣七百萬元以下罰金。
　　製造、運輸、販賣第四級毒品者，處五年以上十二年以下有
    期徒刑，得併科新臺幣三百萬元以下罰金。
　　製造、運輸、販賣專供製造或施用毒品之器具者，處一年以
    上七年以下有期徒刑，得併科新臺幣一百萬元以下罰金。
　　前五項之未遂犯罰之。
藥事法第83條
    明知為偽藥或禁藥，而販賣、供應、調劑、運送、寄藏、牙
    保、轉讓或意圖販賣而陳列者，處七年以下有期徒刑，得併
    科新臺幣五千萬元以下罰金。
　　犯前項之罪，因而致人於死者，處七年以上有期徒刑，得併
    科新臺幣一億元以下罰金；致重傷者，處三年以上十二年以
    下有期徒刑，得併科新臺幣七千五百萬元以下罰金。
　　因過失犯第一項之罪者，處二年以下有期徒刑、拘役或科新
    臺幣五百萬元以下罰金。
　　第一項之未遂犯罰之。